臺灣苗栗地方法院刑事判決　　　　　　　　　　　　八十九年度易字第一四六號
　　公　訴　人　臺灣苗栗地方法院檢察署檢察官
　　被　　　告　丁○○
右列被告因竊案件，經檢察官提起公訴（八十九年度偵緝字第二０五號）及移送併
案審理（八十九年度偵字第三一九一、四六八五號、九十年度偵字第六一七、二九一
七號，九十一年度偵字第一０五０號），本院判決如左：
    主  文
丁○○共同連續攜帶兇器、毀壞安全設備、於夜間侵入住宅竊，累犯，處有期徒刑
參年。
扣案之十字起子及管型鉗各壹支，均沒收。
    事  實
一、丁○○前因竊等案件，經法院裁定應執行有期徒刑一年五月確定，甫於八十九
    年三月四日因假釋期滿而執行完畢。猶不知悔改，復基於為自己不法所有之概括
    犯意，與已滿十八歲之壬○○、丙○○、或與壬○○、或與劉德政基於竊之犯
    意聯絡及行為分擔，先後於如附表所示之時間、地點，以如附表所示之方法，連
    續竊取如附表編號一至五所示之馬維揚等人所有之財物（犯罪方法、被害人、所
    得財物、扣案之證物均詳如附表所示），嗣丁○○分別於八十九年八月四日凌晨
    三時四十分許、同年十月十一日十二時四十分許、九十年一月十六日二十二時許
    ，先後在苗栗市○○街與建民街口、苗栗市○○街與中山路口、苗栗市○○街二
    十七巷六號前等處為警查獲，始悉上情。
二、案經苗栗縣警察局、苗栗縣警察局苗栗分局移送臺灣苗栗地方法院檢察署檢察官
    偵查起訴及移送併案審理。
    理  由
一、訊據被告丁○○對於如附表編號三至五所示之竊犯行均自白不諱，惟矢口否認
    有如附表編號一、二所示之竊犯行，辯稱：於附表編號一所示之時地，伊固與
    壬○○、丙○○同往，惟到達現場後因見該處有人出入，不能下手行竊，乃與丙○○共騎機車先行離去；至於附表編號二所示之時地，伊係開車順路載壬○○回
    家，於途中，壬○○自行下車行竊，伊並未參與等語。經查，如附表編號三至五
    所示之竊事實，業據被告於本院審理時自白不諱，核與如附表編號三至五所示
    之被害人乙○○等三人於警訊時指述失竊情節大致相符，並有贓物認領保管單二
    紙附卷可稽，被告之此部分自白核與事實相符，而堪肯認。次查，被告與壬○○
    、丙○○三人於事前即共謀前往如附表編號一所示之地點竊，到達現場時，由
    壬○○翻牆入內行竊，被告與丙○○則在旁把風，因見附近有人出入，恐被發現
    ，被告與丙○○乃先行騎機車離去等情，業據被告於警訊時自白不諱，核與證人
    即共犯壬○○、丙○○於警訊及本院審理時供證情節、被害人馬維揚於警訊及偵
    查中指述情節均大致相符，是被告於本院審理時翻異前詞，否認上情，要係卸責
    之詞，不足採信，是被告此部分犯行，亦堪認定。再查，被告與壬○○事前即共
    謀，並由被告駕駛車號ＭＩ－五五二六號自小客車載壬○○前往如附表編號二所
    示之地點竊取泠氣機，到達現場時，即由被告將其所有之十字起子及管型鉗交予
    壬○○供其行竊之用，並由壬○○入內行竊，被告則在留在車上把風、接應等情
    ，業據被告於警訊時自白明確，核與證人即共犯壬○○於警訊時、偵查中及本院
    審理時供述情節、暨證人即本獲本件之員警己○○於偵查中證述情節相符，並有
    十字起子及管型鉗各一支等扣案可稽，參以被告於本院審理時：到達現場時，伊
    即知壬○○準備行竊，伊並將十字起子及管型鉗交予壬○○等情，益徵被告與壬○○間就該竊犯行確有犯意之聯絡及行為之行擔無誤，是其事後否認上情，要
    亦係卸責之詞，而不足採，被告此部分犯行亦堪認定。綜上所述，本件事證已臻
    明確，被告犯行均堪認定。
二、核被告就如附表編號一所為，係犯刑法第三百二十一條第一項第二款、第三款、
    第四款、第二項之加重竊未遂罪，就如附表編號二所為，係犯同法第三百二十
    一條第一項第二款、第三款、第二項之加重竊未遂罪，就如附表編號三至五所
    為，係犯同法第三百二十一條第一項第一款、第二款、第三款之加重竊罪。被
    告就如附表編號一、二所示之竊犯行，已著手竊取財物之行為，惟未竊得財物
    ，核係未遂犯。又被告與壬○○、丙○○間就如附表編號一所示之竊犯行、與
    壬○○間就如附表編號二所示之竊犯行、與劉德政間就如附表編號三、四、五
    所示之竊犯行，均有犯意之聯絡，行為之分擔，均為共同正犯。被告先後多次
    竊行為，時間緊接，所犯竊之基本構成要件相同，顯係基於概括犯意為之，
    為連續犯，應依刑法第五十六條規定以情節較重之刑法第三百二十一條第一項第
    一款、第二款、第三款之加重竊既遂一罪論，並加重其刑。被告曾因犯竊等
    罪，經法院裁定應執行有期徒刑一年五月確定，甫於八十九年四月三日執行完畢
    ，有臺灣苗栗地方法院檢察署刑案資料查註紀錄表、臺灣高等法院被告全國前案
    紀錄表在卷可稽，其受有期徒刑執行完畢後，五年以內再犯本件有期徒刑以上之
    罪，為累犯，應依刑法第四十七條規定遞加重其刑。爰審酌被告前有竊之犯罪
    紀錄，復連續犯本件竊犯行，惡性非淺，且本件竊次數多達五次，及竊之
    手段，犯罪所生之危害，暨犯罪後態度尚好等一切情狀，量處如主文所示之刑，
    以示懲儆。扣案之十字起子及管型鉗各一支，為被告所有，且供犯罪所用之物乙
    節，業據被告供陳在卷，爰依刑法第三十八條第一項第二款併予宣告沒收。至被
    告於如附表編號三、四、五所示之時地分別持以行竊之千斤頂、螺絲起子各一支
    、幫浦鉗一支及螺絲起子一支因均未經扣案，為免將來執行之困難，故不併予宣
    告沒收，附此敘明。
三、移送併辦意旨另以：被告於八十九年十一月九日凌晨五時十分許，持其所有之可
    為兇器之撬棒、大型板手、固定鉗及手電筒各一支等物，至苗栗市○○路三六○
    之一號癸○○所經營之「惠宇麵包坊」，以撬棒撬壞「惠宇麵包坊」門邊之木條
    ，而進入「惠宇麵包坊」，已竊取店內之麵包二個。惟於得手後，旋遭保全人員
    查獲，因認被告涉犯刑法第三百二十一條第一項第三款之加重竊罪嫌云云。惟
    查，被告於前開時地持上述撬棒撬壞「惠宇麵包坊」門邊之木條，而侵入該店竊
    取麵包二個後，旋為保全人員戊○○發覺，並擬逮捕被告，惟被告為脫免逮捕，
    於保全人員逮捕之際，竟持黑色板手毆打戊○○，而發生扭打等情，業據證人戊○○於警訊及本院審理時證述明確。則被告上開所犯，似為刑法第三百二十九條
    之準強罪。其與本件之竊犯行，並非犯罪構成要件相同之罪名，而無由成立
    連續犯，自與本件並非裁判上一罪，本院尚無從併為審理．應退還臺灣苗栗地方
    法院檢察署，由檢察官另為適法之處理，附此敘明。
據上論斷，應依刑事訴訟法第二百九十九條第一項前段，刑法第二十八條、第五十六
條、第三百二十一條第一項第一款、第二款、第三款、第四十七條、第三十八條第一
項第二款，判決如主文。
本案經檢察官李殷財到庭執行職務。
中      華      民      國    九十一    年      六      月     二十     日
                                    臺灣苗栗地方法院刑事第二庭
                            法  官  林  燦  都
右正本證明與原本無異。
如不服本判決，應於送達後十日內向本院提出上訴狀（須附繕本），上訴於臺灣高等
法院臺中分院。
                                        書記官  陳  建  分
中      華      民      國    九十一    年      六      月     二十     日
附表：
┌──┬────┬────┬───────────┬───┬────┬────┬────┐
│編號│犯罪時間│犯罪地點│    犯  罪  方  法    │被害人│所得財物│扣案物品│        │
├──┼────┼────┼───────────┼───┼────┼────┼────┤
│    │        │        │由共犯壬○○翻越牆    │      │        │        │        │
│    │        │        │垣，並持當場所拾得被害│      │        │        │        │
│    │八十九年│苗栗縣頭│人所有，足供兇器使用之│      │        │        │        │
│    │七月十九│屋鄉獅潭│六角套筒及鐵條等物，欲│      │        │        │        │
│ 一 │日晚上十│村十鄰一│撬開鐵門進入行竊，被告│辛○○│   無   │無      │        │
│    │九時五十│三七之六│丁○○與另一共犯丙○○│      │        │        │        │
│    │分許    │號      │原留在門外接應等待，惟│      │        │        │        │
│    │        │        │恐附近民眾發現而先行離│      │        │        │        │
│    │        │        │去。嗣壬○○於著手撬門│      │        │        │        │
│    │        │        │之際，旋遭余喜明發現而│      │        │        │        │
│    │        │        │未得逞。              │      │        │        │        │
│    │        │        │                      │      │        │        │        │
│    │        │        │                      │      │        │        │        │
│    │        │        │                      │      │        │        │        │
├──┼────┼────┼───────────┼───┼────┼────┼────┤
│    │        │        │被告丁○○與另案被告陳│      │        │        │    │
│    │        │        │志忠共同攜帶丁○○所有│      │        │        │        │
│    │        │        │，足供兇器使用之十字起│      │        │        │        │
│    │八十九年│        │子及管型鉗各一支等物，│      │        │        │        │
│    │八月四日│苗栗縣苗│駕駛向陳正雄所借得，車│      │        │        │        │
│    │凌晨三時│栗市上苗│號ＭＩ—五五二六號自小│      │        │十字起子│        │
│ 二 │四十分許│里長安街│客車至被害人所經營之「│甲○○│   無   │及管型鉗│        │
│    │        │「牛井小│牛井小吃店」前，由陳志│      │        │各一    │        │
│    │        │吃店」  │忠撬壞「牛井小吃店」之│      │        │        │        │
│    │        │        │門鎖，進入欲竊取店內之│      │        │        │        │
│    │        │        │冷氣機，丁○○則留在車│      │        │        │        │
│    │        │        │上接應等待。惟壬○○於│      │        │        │        │
│  │        │        │拆卸冷氣機之際，旋遭警│      │        │        │        │
│    │        │        │查獲而未得逞。        │      │        │        │        │
├──┼────┼────┼───────────┼───┼────┼────┼────┤
│    │        │        │被告丁○○與劉德政共同│      │勞力士手│        │        │
│    │        │        │攜帶劉德政所有，足供兇│      │錶二支、│        │        │
│    │九十年一│苗栗縣苗│器使用之千斤頂、螺絲起│      │水斤手鍊│        │        │
│    │月一日凌│栗市玉清│子各一支等物，至被害人│      │二條、蜜│        │        │
│ 三 │晨一時許│宮前六號│所經營之「御坊精品店」│乙○○│臘一條、│        │        │
│    │之夜間  │「御坊精│，由丁○○以千斤頂撐開│      │車渠佛珠│        │        │
│    │        │品店」  │鐵窗，並以螺絲起子敲破│      │一條、象│        │        │
│    │        │        │玻璃，把窗戶的鎖打開，│      │牙手鐲一│        │        │
│    ││        │並進入行竊。          │      │只及象牙│        │        │
│    │        │        │                      │      │手鍊一條│        │        │
├──┼────┼────┼───────────┼───┼────┼────┼────┤
│    │        │        │                      │      │        │        │        │
│    │        │        │                      │      │        │        │        │
│    │        │        │被告丁○○與劉德政共同│      │        │        │        │
│    │九十年一│苗栗縣苗│攜帶足供兇器使用之幫浦│      │山葉電子│        │        │
│    │月四日晚│栗市建功│鉗一支，至被害人住宅，│庚○○│琴一部  │        │        │
│ 四 │上八時許│里長春街│由丁○○以上開工具直接│      │        │        │        │
│    │之夜間  │三十四號│破壞喇叭鎖，侵入竊取財│      │        │        │        │
│    │        │        │物，劉德政則在旁把風。│      │        │        │        │
│    │        │        │                      │      │        │        │        │
│    │        │        │                      │      │        │        │        │
│    │        │        │                      │      │        │        │        │
├──┼────┼────┼───────────┼───┼────┼────┼────┤
│    │        │        │                      │      │        │        │        │
│    │        │        │                      │      │        │        │        │
│    │        │        │                      │      │        │        │        │
│    │        │        │被告丁○○與劉德政共同│      │        │        │        │
│    │九十年一│        │攜帶丁○○所有，足供兇│      │        │        │        │
│    │月十二日│苗栗縣苗│器使用之螺絲起子一支，│      │手提電腦│        │        │
│ 五 │晚上十一│栗市恭敬│至被害人之住宅，由周崇│陸廣豪│一部    │        │        │
│    │時許之夜│里恭敬十│瑞與劉德政共同以上開工│      │        │        │        │
│    │間      │八之二號│具敲破窗戶，推開鋁門窗│      │        │        │        │
│    │        │三樓    │鎖，侵入竊取財物，劉德│      │        │        │        │
│    │        │        │政則在旁把風。        │      │        │        │        │
│    │        │        │                      │      │        │        │        │
│    │        │        │                      │      │        │        │        │
│    │        │        │                      │      │        │        │        │
└──┴────┴────┴───────────┴───┴────┴────┴────┘
附錄論罪科刑法條
刑法第三百二十一條
犯竊盜罪而有左列情形之一者，處六月以上、五年以下有期徒刑：
一  於夜間侵入住宅或有人居住之建築物、船艦或隱匿其內而犯之者。
二  毀越門扇、牆垣或其他安全設備而犯之者。
三  攜帶兇器而犯之者。
四  結夥三人以上而犯之者。
五  乘火災、水災或其他災害之際而犯之者。
六  在車站或埠頭而犯之者。
前項之未遂犯罰之。
